【裁判字號】    98,交易,241
【裁判日期】    980525
【裁判案由】    過失傷害
【裁判全文】
臺灣臺北地方法院刑事判決             98年度交易字第241號
公  訴  人  臺灣臺北地方法院檢察署檢察官
被      告  乙○○
上列被告因過失傷害案件，因過失傷害案件，經檢察官聲請簡易
判決處刑（98年度偵字第7045號），本院台北簡易庭認不宜逕以
簡易判決處刑，簽請改依通常程序審理判決如下：
    主  文
乙○○因過失傷害人，處拘役伍拾日，如易科罰金，以新臺幣壹
仟元折算壹日。
    事  實
一、乙○○於民國97年10月20日21時50分許，駕駛車號7T-3203
    號自用小客車，沿臺北市中正區○○○路北向行駛至衡陽路
    口時，本應注意汽車行駛時，應遵循交通標誌指示，而依當
    時之天候、視線、路況，並無不能注意之情事，其竟疏未注
    意該路口禁止左轉，冒然左轉往衡陽路西向行駛，嗣甲○○
    騎車號DEA-977號輕機車沿臺北市○○○路南向騎行，見乙
    ○○之自用小客車突然左轉，見狀閃避不及而相撞，甲○○
    因此倒地並受有雙膝挫傷、左手肘扭傷等傷害。
二、案經甲○○訴由臺北市政府警察局中正第一分局報請臺灣臺
    北地方法院檢察署檢察官聲請簡易判決處刑。
    理  由
壹、程序部分：
一、被告乙○○於警、偵訊之供述，非出於強暴、脅迫、利誘、
    詐欺、疲勞訊問、違法羈押或其他不正方法取得，依刑事訴
    訟法第156條第1項、第158條之2得採為證據。
二、按被告以外之人於審判外之陳述，雖不符前4條之規定，而
    經當事人於審判程序同意做為證據，法院審酌該言詞陳述或
    書面陳述作成時之情況，認為適當者，亦得為證據。當事人
    、代理人或辯護人於法院調查證據時，知有第159條第1項不
    得為證據之情形，而未於言詞辯論終結前聲明異議者，視為
    有前項之同意，為刑事訴訟法第159條之5所明定。證人甲○
    ○於警、偵訊之供述，被告於審判期日均表示無意見，證人
    於警訊之供述本院認為適當，依上述規定，得為證據；證人
    於偵查中具結證述，核無顯不可信之情況，依同法第159條
    之1第2項得為證據。
三、後列非供述證據，均非違法取得之證據，且或係從事業務之
    人於業務上製作之證明文書、記錄文書，核無顯不可信情況
    ，故依同法第158條之4反面解釋、第159條之4第2款得為證
    據。
貳、實體部分：
一、訊據被告乙○○固坦承於前揭時間，駕駛上開車輛行經上開
    路段與告訴人甲○○發生車禍，告訴人並因而受有上述傷害
    ，以及伊就本件車禍事故有過失等情不諱，惟辯稱：伊雖違
    規左轉，然已經左轉快完成，而告訴人搶黃燈，故發生車禍
    ，故告訴人亦有過失云云。經查:
（一）被告於上揭時、地，駕駛上開車輛，與告訴人所騎乘之機
      車發生擦撞，致告訴人當場人車倒地而受有上開傷害等情
      ，為被告所不爭執，並據告訴人甲○○於本院98年5月11
      日審理時指述在案，且有告訴人所提出之國立臺灣大學醫
      學院附設醫院97年10月21日診斷證明書1紙在卷可稽（參
      他字卷第4頁，內載甲○○經診斷結果有雙膝挫傷、左手
      肘扭傷）。此外，復有道路交通事故調查報告表、現場圖
      、照片在卷足憑。
（二）按駕駛人駕駛汽車，應遵守道路交通標誌、標線、號誌之
      指示；又汽車行駛時，駕駛人應注意車前狀況，並隨時採
      取必要之安全措施，道路交通安全規則第90條前段、第94
      條第3項分別定有明文。被告駕車行駛本應注意及此，且
      依當時天候晴、夜間有照明、視距良好，並無不能注意之
      情事，有道路交通事故調查報告表及現場照片附卷足憑，
      被告竟疏未注意前方車況而貿然在禁止左轉之交岔路口，
      違規左轉，以致肇事，足認被告對本件車禍之發生顯有過
      失甚明。本件告訴人因本件車禍受傷，與被告之過失行為
      間有相當因果關係。被告雖以告訴人亦有闖黃燈之過失置
      辯，然與告訴人甲○○於本院審理時之供稱：「被告說我
      闖黃燈，但我已經過了停止線之後燈號才變成黃燈，我已
      經來不及停了，而且我過停止線時看到對向有一部黑色汽
      車，即被告的汽車，我以為他要直行，我就加快行駛，因
      為燈號已經變成黃燈，但他這部車是突然左轉讓我完全無
      法反應。好像有過了該路口的中心點一半。我撞到被告車
      子右後方車門，我的安全帽撞到被告車子的車窗。」等語
      不符，且觀諸臺北市政府警察局交通警察大隊道路交通事
      故初步分析研判表所載之肇事原因係車牌號碼7T-3023號
      自用小客車違反禁止左轉標誌左轉，並無告訴人所駕機車
      闖黃燈之記載，有上開交通事故初步分析研判表附卷可稽
      ，此外被告於本院審理時亦供稱：「（告訴人已經到了路
      口黃燈才亮還是黃燈亮了之後才越過停止線？）我過馬路
      到三分之一時我才想要左轉，告訴人部分我沒有注意。」
      等語（參98年5月11日審判筆錄第3至4頁），是被告並未
      注意到告訴人闖黃燈之確實狀況，此外復無其他證據足資
      證明告訴人確有闖黃燈之過失，是其所辯尚難採信。況縱
      告訴人就本案事故之發生與有過失，惟此仍無從解免被告
      刑事過失責任。
（三）綜上所述，被告所辯顯係卸責之詞，不足採信，本件罪證
      明確，被告過失犯行洵堪認定，應依法論科。
二、核被告被告所為，係犯刑法第284條第1項前段之過失傷害罪
    。被告於肇事後留在現場，報案人或勤務中心轉來資料並未
    報明肇事人姓名，處理人員前往傷者就醫之醫院處理時，肇
    事人在場，並當場承認為肇事人等情，有員警張志雄所制作
    之道路交通事故肇事人自首情形紀錄表1紙附卷可證（參偵
    卷第30頁），是警察接獲報案時，顯然不知何人為肇事者，
    甚為灼然，則被告已合於刑法第62條前段之自首要件，依法
    減輕其刑。爰審酌被告犯後坦承犯行，態度尚可，惟仍飾詞
    辯稱告訴人有搶黃燈之過失，告訴人所受傷勢及被告迄今仍
    未與告訴人達成和解等一切情狀，量處如主文所示之刑，並
    諭知易科罰金之折算標準。
參、據上論斷，應依刑事訴訟法第452條、第284條之1、第299條
    第1項前段，刑法第284條第1項前段、第62條前段、第41條
    第1項前段，刑法施行法第1條之1，判決如主文。
本案經檢察官李濠松到庭執行職務。
中    華    民    國    98    年    5     月    25    日
                  刑事第十二庭  法  官  曾正龍
以上正本證明與原本無異。
如不服本判決應於收受送達後10日內向本院提出上訴書狀，並應
敘述具體理由；其未敘述上訴理由者，應於上訴期間屆滿後20日
內向本院補提理由書（均須按他造當事人之人數附繕本）「切勿
逕送上級法院」。告訴人或被害人如對於本判決不服者，應具備
理由請求檢察官上訴，其上訴期間之計算係以檢察官收受判決正
本之日期為準。
                                書記官  彭自青
中    華    民    國    98    年    5     月    27    日
附錄本案論罪科刑法條全文：
中華民國刑法第284條（過失傷害罪）
因過失傷害人者，處6月以下有期徒刑、拘役或5百元以下罰金，
致重傷者，處1年以下有期徒刑、拘役或5百元以下罰金。
從事業務之人，因業務上之過失傷害人者，處1年以下有期徒刑
、拘役或1千元以下罰金，致重傷者，處3年以下有期徒刑、拘役
或2千元以下罰金。


司法院資訊處製作；財團法人民間司法改革基金會備份。
